【裁判字號】    99,簡上,746
【裁判日期】    990913
【裁判案由】    詐欺
【裁判全文】
臺灣板橋地方法院刑事判決             99年度簡上字第746號
上  訴  人
即  被  告  甲○○
上列上訴人即被告因詐欺案件，不服本院99年度簡字第2580號，
中華民國99年4 月22日第一審判決（聲請簡易判決處刑書：臺灣
板橋地方法院檢察署99年度偵字第3057、4429號），提起上訴，
本院第二審合議庭判決如下：
    主  文
上訴駁回。
    事實及理由
一、本案經本院審理結果，認第一審簡易判決以被告甲○○幫助
    意圖為自己不法之所有，以詐術使人將本人之物交付，處有
    期徒刑3 月，如易科罰金，以新臺幣1,000 元折算1 日，其
    認事、用法及量刑均無不當，應予維持，並引用第一審判決
    書記載之事實、證據及理由（如附件）。
二、上訴人即被告甲○○上訴意旨略以：系爭帳戶均是遺失，非
    由其提供予詐欺集團成員使用，爰於法定期間內提起上訴，
    希能另為適法之判決云云。
三、經查：
  (一)本件被告之供述及被告以外之人於審判外之陳述暨相關筆錄
    、書證，檢察官、被告均未於本案言詞辯論終結前聲明異議
    ，本院審酌該等陳述、筆錄、書證作成時之情況，亦無何等
    違背刑事訴訟程序或顯不可信之情形，倘以之作為本案認定
    犯罪事實之基礎，尚屬適當，爰依刑事訴訟法第156 條第1
    項、第159 條之5 等規定，認均具有證據能力，合先敘明。
  (二)被告確有提供上開金融卡及密碼予不詳人士，嗣取得該金融
    卡及密碼之詐欺集團成員，乃分別利用該帳戶向如附件所示
    之被害人詐欺取財之事實，業據原審認定暨論述綦詳，並有
    如附件所示各該證據可資佐證，堪認被告確有幫助詐欺取財
    犯行無疑，被告所為上開辯解，殊不足取；至被告另聲請調
    閱本案各該銀行之提款監視畫，以證明其並非實際提領被害
    人遭詐騙款項之歹徒一節，核與其所涉及提供本案各該帳戶
    予不詳詐集團成員之幫助詐欺取財犯行無涉，爰不予調閱之
    ，附此敘明。
  (三)本院綜理本案全部事證，認原審就被告之上揭幫助詐欺取財
    犯行，引用如附件所示之證據、理由及法條，並衡酌被告犯
    罪所生危害、犯罪後態度等一切情狀，量處有期徒刑3 月，
    同時諭知易科罰金之折算標準，其認事用法，俱無不合，量
    刑亦妥適，被告上訴意旨猶執陳詞，再次以原審已審慎衡酌
    過之事由，空言指摘原判決不當云云，為無理由，應予駁回
    。
據上論斷，應依刑事訴訟法第455 條之1 第1 項、第3 項、第36
8 條、第373 條，判決如主文。
本案經檢察官楊承翰到庭執行職務
中    華    民    國    99    年    9     月    13    日
                  刑事第三庭  審判長法  官  王屏夏
                                    法  官  王偉光
                                    法  官  蘇揚旭
以上正本證明與原本無異。
不得上訴。
                                    書記官  林進煌
中    華    民    國    99    年    9     月    13    日
附錄本案論罪科刑法條全文：
中華民國刑法第30條
（幫助犯及其處罰）
幫助他人實行犯罪行為者，為幫助犯。雖他人不知幫助之情者，
亦同。
幫助犯之處罰，得按正犯之刑減輕之。
中華民國刑法第339條
（普通詐欺罪）
意圖為自己或第三人不法之所有，以詐術使人將本人或第三人之
物交付者，處 5 年以下有期徒刑、拘役或科或併科 1 千元以下
罰金。
以前項方法得財產上不法之利益或使第三人得之者，亦同。
前二項之未遂犯罰之。

司法院資訊處製作；財團法人民間司法改革基金會備份。
